臺灣彰化地方法院民事裁定  100年度抗字第40號
抗  告  人  陳 鴻 振
相  對  人  洪 文 桂
上列當事人間聲請本票裁定事件，抗告人對於民國100 年8月2日
本院簡易庭民事裁定（100年度司票字第410號）提起抗告，本院
裁定如下：
    主    文
抗告駁回。
抗告程序費用新台幣1,000元由抗告人負擔。
    理    由
一、按執票人向本票發票人行使追索權時，得聲請法院裁定後強
    制執行。票據法第123條定有明文。 又本票執票人依上開法
    條之規定，聲法院裁定准予對發票人強制執行，係屬非訟事
    件，此項裁定及抗告法院之裁定，僅依非訟案件程序，以審
    查強制執行許可與否，並無確定實體上法律關係存否之效力
    ，如發票人就票據債務之存否有爭執時，應由發票人提起確
    認之訴或債務人異議之訴，以資解決（最高法院56年台抗字
    第714號、57年台抗字第76號判例意旨參照）。
二、本件相對人主張：伊執有抗告人為發票人，如原裁定附表所
    示、金額合計新台幣(下同)379萬2,560元之本票六紙，並免
    除作成拒絕證書，詎屆期提示未獲付款，爰依票據法第123
    條聲請裁定准予強制執行等情，已據提出本票六紙為證，原
    裁定予以准許，並無不合。抗告意旨略以：前開本票雖有免
    除拒絕證書之記載，然執票人在行使追索權前，仍應於所定
    期限內為付款之提示，本件執票人於到期日並未向抗告人為
    提示及催討，卷內亦無提及催討之證據，其徒托空言，實不
    足採信，況經抗告人部分清償後，現債權額僅剩276萬9,560
    元，絕非如相對人所稱債權總額為票面金額加總金額等情。
    惟前開本票既均載明免除作成拒絕證書，執票人（即相對人
    ）於聲請裁定准予強制執行時，自毋庸提出已為付款提示之
    證據。抗告人抗辯相對人未為提示，依票據法第124 條準用
    同法第95條但書之規定，應由其負舉證之責。抗告人未舉出
    任何證據，反而以相對人主張屆期為付款提示，未提出證據
    ，為徒托空言，殊無可採。至於抗告人所稱其已清償部分票
    款，乃屬實體上爭執，應由抗告人另行提起訴訟，以資解決
    ，本件非訟程序不得加以審究。抗告人之抗告為無理由，應
    予駁回。
三、據上論結，本件抗告為無理由，依非訟事件法第46條、第21
    條第2項，民事訴訟法第495條之1第1項、第449條第1項、第
    第95條、第78條裁定如主文。
中    華    民    國   100    年    9     月    5     日
                          民事第一庭
                              法  官  陳 瑞 水
以上正本係照原本作成。
如不服本裁定，僅得於收受本裁定正本送達後10日內，委任律師
為代理人，並以適用法規顯有錯誤為理由，向本院提出再抗告狀
（須附繕本及繳納再抗告裁判費新台幣1,000元）。
中    華    民    國   100    年    9     月    5     日
                              書記官  蕭 美 鈴